# 新准则下危废处置企业账务处理

提问人：yufangfang 时间：2020-11-20 17:25:46
A公司属于危废处置企业，在客户将危废运到A公司后，A公司就像客户开具发票，对于增值税纳税义务来说，开票当时就具有纳税义务，根据增值税处理规定，财务做账：借：应收账款，贷：应交税费-增值税-销项。
请问：新准则下面，对于不含税收入这块，在确认之前是否需要做，借：应收账款，贷：合同负债？因为A公司按理在接收了客户的危废物后，就有无条件收款权，根据对合同负债的定义，企业取得无条件收取合同对价的权利，应该确认合同负债。

回答人：chenyiwei
理论上是可以这样处理的（借：应收账款，贷：合同负债）。但在实务中，一般不会在既未收到款项也未提供服务时即作该项账务处理，可能只是作出备查登记。